【裁判字號】    98,交抗,307
【裁判日期】    980605
【裁判案由】    聲明異議
【裁判全文】
臺灣高等法院高雄分院刑事裁定         98年度交抗字第307號
抗  告  人
即受處分人  甲○○
上列抗告人因違反道路交通管理條例聲明異議案件，不服臺灣澎
湖地方法院中華民國98年5 月11日裁定（98年度交聲字第12號；
原處分案號：澎監違裁字第裁84-T00000000號），提起抗告，本
院裁定如下：
    主  文
抗告駁回。
    理  由
一、抗告意旨略以：抗告人即受處分人甲○○（下稱抗告人）通
    過交岔路口時燈號是綠燈，可能是燈號由綠燈轉換成紅燈之
    秒數太短，以致員警誤認抗告人闖紅燈；且依無罪推論原則
    ，在無憑無據下，只憑值勤警員開車行經該路口，即認定抗
    告人闖紅燈，實難令人信服，為此聲明異議，請求撤銷原處
    分，惟原審未察而駁回異議，爰提起抗告云云。
二、按汽車駕駛人，行經有燈光號誌管制之交岔路口闖紅燈者，
    處1,800 元以上5,400 元以下罰鍰，並記違規點數3 點，道
    路交通管理處罰條例第53條第1 項及第63條第1 項第3 款分
    別定有明文。
三、按員警稽查違反交通法規之各種違規行為，本有不同之執行
    方法；就超速或酒醉駕車等類型之違規行為，固須輔以科學
    工具量測行車速度、血液或吐氣中所含酒精濃度，始得判定
    ；然就闖紅燈而言，應由執行交通勤務之員警以目視方式，
    即可確定；又闖越紅燈之違規行為，本質上具高度危險性，
    發生時間甚短，屬稍縱即逝之違規行為，尚難強令員警於每
    次舉發闖紅燈之違規行為時，均須另輔以其他證據。此在數
    量龐大且突發狀況較多之交通事件中尤然，不因未經拍照存
    證或其他科學方法舉證而有異。經查本件抗告人於民國97年
    12 月30 日11時25分，駕駛車牌號碼E6-7069 號自小客車沿
    新店路前行，行經有燈光號誌管制之交岔路口即澎湖縣馬公
    市○○路、永福街口時闖紅燈，經澎湖縣警察局保安警察隊
    依法逕行舉發等情，業據證人即開單舉發之員警乙○○於原
    審審理中到庭證述明確，並有舉發違反道路交通管理事件通
    知單及裁決書各1 份在卷可憑；且本件員警執行勤務時間地
    點，係在白天、路況良好，亦有上開現場照片、現場圖在卷
    可證（見原審卷第24、25頁），是員警在光線良好之情形下
    執行交通勤務，於辨識號誌燈號運作情形及於紅燈亮啟時，
    闖越通過之車輛，應不至於辨識錯誤。參以為取締之員警乙
    ○○與受處分人既不相識，亦無怨隙，衡情無設詞攀誣受處
    分人之必要，其依法舉發係本於職責所為，且執行公務本身
    即受行政懲處責任之監督，本件亦無證據證明有舉發人員警
    乙○○捏造事實、違法取締之情事，益徵其所陳上開舉發過
    程，應可採信。抗告人駕駛上開自用小客車闖紅燈之違規事
    實，應可認定。抗告人辯稱：伊未闖紅燈云云，自無足採信
    。
四、綜上所述，抗告人於上述時、地，駕車行經有燈光號誌管制
    之交岔路口闖紅燈之違規事實既可認定，則原處分機關依道
    路交通管理處罰條例第53條第1 項及第63條第1 項第3 款等
    規定，裁處受處分人罰鍰2,700 元，並記違規點數3 點，於
    法並無違誤，量罰亦屬妥適。本件抗告人確有如舉發違反道
    路交通管理事件通知單所載之違規事實，則原處分機關據以
    援引上開規定，依法裁處，並無不合，原審亦因而駁回抗告
    人即受處分人之異議，其認事用法核無違誤。抗告人猶執前
    詞，提起抗告，指摘原裁定不當，為無理由，應予駁回。
據上論結，應依刑事訴訟法第412 條，裁定如主文。
中    華    民    國    98    年      6    月    5    日
                  刑事第四庭   審判長法  官  蕭權閔
                                     法  官  李嘉興
                                     法  官  吳進寶
以上正本證明與原本無異。
不得再抗告。
中    華    民    國    98    年      6    月    5    日
                                     書記官  林佳蓉


司法院資訊處製作；財團法人民間司法改革基金會備份。
